# 执行新收入准则的期初数处理？

提问人：小王子会计 时间：2020-02-13 11:19:25
针对首次执行新收入准则产生的累积影响数仅调整本年期初留存收益，我是这么理解的，影响留存收益的金额=收入-成本-（收入对应的减值准备）-收入相关的预提费用（例如保修费）。不知是否准确？此外如果这样的话，那么留存收益对应的往来科目、货币资金科目是否需要一并调整？

回答人：chenyiwei
对简单的情形，大体上可以这样理解。当然在实务中不排除会有其他更复杂的情况。调整的金额就是截至首次执行日，新老准则的差异影响。
留存收益中对应的往来科目通常需一并调整；但货币资金项目是不因此调整的。